【裁判字號】    91,訴,2108
【裁判日期】    920109
【裁判案由】    強盜等
【裁判全文】
臺灣臺中地方法院刑事判決                        九十一年度訴字第二一八號
    公  訴  人  臺灣臺中地方法院檢察署檢察官
    被      告  辛○○
          （冒名楊才育）
    指定辯護人  本院公設辯護人  戊○○
右列被告因強盜等案件，經檢察官提起公訴（九十一年度偵字第一五四九九號），本
院判決如左：
    主  文
辛○○連續攜帶兇器竊盜，處有期徒刑壹年貳月，並應於刑之執行前，令入勞動場所
強制工作年；又竊盜未遂，因脫免逮捕，當場施以強暴處有期徒刑陸年；又行使偽
造私文書，足以生損害於公眾及他人，處有期徒刑拾月，如附表編號一號至十五號所
示文件上偽造之「楊育才」署押（含署名及指印）計壹佰捌拾肆枚均沒收；又偽造署
押，足以生損害於公眾及他人，處有期徒刑陸月，如附表編號十六號所示「林冠吉」
署押壹枚沒收。應執行有期徒刑捌年肆月，並應於刑之執行前，令入勞動場所強制工
作年，如附表編號一號至十五號所示文件上偽造之「楊育才」署押（含署名及指印
）計壹佰捌拾肆枚及如附表編號十六號所示文件上偽造之「林冠吉」署押壹枚均沒收
。
    事  實
一、
（一）辛○○（原名蕭俊龍，於九十一年七月二十三日改名為辛○○，下稱辛○○）
      前於民國八十三年間，因犯竊盜罪經本院判處有期徒刑四月確定，甫於八十三
      年四月十四日執行完畢。旋於同年間即再犯懲治盜匪條例及竊盜案件，經本院
      分別判處有期徒刑三年十月及八月，定應執行有期徒刑四年三月確定，並自八
      十四年四月二十一日起執行該有期徒刑，嗣於八十六年四月十六日假釋出監。
      旋於八十六年間，復因犯竊盜罪及強盜罪，經本院分別判處有期徒刑十月及七
      年六月，應執行有期徒刑八年二月確定，並經法院撤銷上開假釋確定，自八十
      六年九月十九日起入監服刑，接續執行上開有期徒刑八年二月（指揮書執畢日
      期為九十四年七月二十八日），及殘刑一年四月六日（指揮書執行日期為九十
      四年七月二十九日至九十五年十二月四日），甫於九十一年七月十六日再度假
      釋出監，猶未期滿（於本案不構成累犯），係有犯罪習慣之人。詎其竟不知悛
      悔警惕，復於九十一年八月五日下午三時三十分許，行經臺中市○○路與大雅
      路交岔路口時，見庚○○所有車牌號碼ＡＧ─二七二六號自用小客車（為庚○○於同日上午十一時許，在臺中市○○路一０七號前為不詳姓名之人所竊）停
      於該交岔路口全家便利超商前，一姓名不詳之成年女子下車至超商內購物，未
      將車子熄火，竟即基於意圖為自己不法所有之概括犯意，先徒手打開左前車門
      ，進入車內將該車駛走，而竊取該輛自用小客車。得手後，即將該自用小客車
      置於臺中市○○路與民權路交岔路口。旋辛○○為恐駕駛該車易為警發覺查獲
      ，乃又於九十一年八月五日晚上八、九時許，攜帶其事先向不知情之某機車行
      老板所借，客觀上對人之生命身體具有危險性，足供兇器使用之之扳手一支，
      至臺中縣太平市○○路○段五三巷三二號騎樓下，將丙○○所有停於該處之車
      牌號碼八Ｖ─二六九○號自用小客車前面車牌拆下，於同日晚上九時許，至中
      華路與民權路交岔路口，將上開竊得之ＡＧ─二七二六號自用小客車前面車牌
      拆下，改懸掛竊得之八Ｖ─二六九０號車牌，並將已改掛八Ｖ─二六九○號車
      牌之ＡＧ─二七二六號自用小客車，駛至臺中市○○路與忠孝路口時，該車因
      故無法繼續行駛，辛○○乃將該車棄置在該處。
（二）辛○○於九十一年八月六日晚上十一時許，步行前往臺中市○○街與忠孝路之
      路邊攤欲吃宵夜，行經忠孝路與國光路口時，適有成年女子乙○○駕駛其所有
      之車牌號碼ＥＪ─二三八九號自用小客車載其表妹翁薏萱，至忠孝路與國光路
      口路邊攤購物，乙○○將車停於攤位前，下車未將引擎熄火，轉身至攤位前購
      物。辛○○見狀，竟即意圖為自己不法之所有，趁乙○○不注意之際，打開左
      前車門，進入車內欲將該自用小客車竊走，因乙○○於辛○○打開車門之際，
      聽到聲音，發現該情，乃為防止辛○○竊走該自用小客車，即跑至車前欲阻擋
      辛○○，隨即發現該車右前車門未關，乃自右前車門躍入車內（未關車門），
      並以手拉住辛○○之右手令其停車，詎辛○○竟為防護該贓車，避免遭逮捕，
      而未加理會，並徒手毆打乙○○之嘴巴及右前胸口，致使乙○○受有胸部挫傷
      、頭部挫傷、臉部及左足擦傷等傷害（傷害部分未據告訴），並且繼續駕駛該
      車往前行駛約二、三百公尺後，即於同日晚上十一時三十分許，在忠孝路與合
      作街口，因逆向行駛而撞擊許志專所駕駛車片號碼為ＤＭ─九七三六號之自用
      小客車，方始停住。辛○○旋即下車逃逸，惟經在場之路人追趕報警查獲，始
      未得逞，並在辛○○身上發現另一把汽車鑰匙，經警追問辛○○後，辛○○即
      口頭向警謊稱其為「陳世宏」，之後復改冒「楊才育」之名應訊，並向警佯稱
      ：該支鑰匙係綽號「阿猴」之人所駕駛之自小客車之鑰匙，「阿猴」駕該車載
      伊至國光路、忠孝路口後，該車因故無法繼續使用，「阿猴」要求伊偷另一部
      車，並將該支鑰匙交予伊，該部深色自小客車並非伊所竊取，伊亦不知該車之
      來源云云。嗣經警於九十一年八月七日凌晨一時許，在臺中市○○路與忠孝路
      口尋獲ＡＧ─二七二六號自用小客車（業已發還庚○○）及懸掛其上之八Ｖ─
      二九六０號車牌一面（業已發還丙○○）後，因發現上揭已改掛八Ｖ─二六九
      ○號車牌之ＡＧ─二七二六號自用小客車，可以在被告身上查獲之鑰匙開啟，
      且該車所掛車牌前後不同，發覺有異，再予追問辛○○後，辛○○始向警坦承
      右揭（一）部分所示之竊盜犯行。
（三）辛○○於前揭強盜乙○○之上開自用小客車未得逞，而為警逮獲後，因恐入獄
      服刑，竟冒名應訊，基於偽造署押之犯意及行使偽造私文書之概括犯意，先自
      九十一年八月七日二十三時十五分許起至同年月二十八日止，接續在如附表編
      號一號至七號、九號至十四號所示之警詢筆錄、偵訊筆錄、扣押筆錄、扣押物
      品目錄、楊育才口卡影本、指紋卡片一張、照片三張、本院訊問筆錄、本院押
      票上，分別予以偽造「楊育才」署名、指印（上開偽造署名、指印情形，均詳
      如附表所示）。其間並先於九十一年八月七日在臺中市警察局第三分局正義派
      出所逮捕通知書之收受人簽章欄內，偽造如附表編號八號之楊才育簽名及指印
      各一枚，偽造表示楊才育收受逮捕通知之私文書後，並持以行使交付警員收執
      。旋於翌日即同年月八日下午九時十分許，復在本院經法官訊問，並裁定羈押
      後，於同日在本院，於本院押票之送達證書上，偽造如附表編號十五號所示之
      楊才育之簽名及指印各一枚，偽造表示楊才育收受本院押票之私文書後，並持
      以行使交由本院人員收執，而足以生損害於楊才育、偵查機關偵查犯罪及審判
      機關裁判權行使之正確性。俟因楊才育於九十一年八月九日向臺中市警察局第
      三分局報告遭冒名應訊，並經該分局將辛○○之口卡送刑事警察局比對，而查
      悉上情。詎辛○○於九十一年八月二十八日十六時三十分許，在臺中市警察局
      第三分局，向警坦承其真實身分為「辛○○」，旋於翌日即同年月二十九日下
      午二時四十分許，在臺灣臺中地方法院檢察署接受檢察官訊問時，因檢察官查
      悉其非楊才育，而予以質問後，其竟又另行起意，改稱：其真名為林冠吉云云
      ，而冒林冠吉之名應訊，並在訊問筆錄之受訊問人欄內偽造林冠吉之署名及指
      印各一枚，足以生損害於林冠吉及偵查機關對於犯罪偵查之正確性。俟經警循
      線調查，並經該分局將辛○○之口卡送刑事警察局比對，始查悉上情。
二、案經臺中市警察局第三分局報告臺灣臺中地方法院檢察署檢察官偵查起訴。
    理  由
一、訊據被告辛○○對於右揭事實，除否認有出手毆打被害人乙○○之事實外，餘均
    坦承不諱，辯稱：乙○○跳上車之後，即一直拉伊之右手，叫伊停車，伊始以左
    手開車，並用右手與乙○○拉扯，拉扯時有動到乙○○之胸部及臉部云云。惟查
    ，（一）右揭如事實欄一（一）、（二）部分所示之事實，業據被告辛○○於警
    詢及偵查中坦承不諱，其於九十一年八月八日上午十時五十分許警詢中（見九十
    一年度偵字第一五四九九號偵查卷第十六頁正面）、同日檢察官訊問時（見同上
    偵查卷第五七頁正面）、同年月二十日檢察官訊問時（見同上偵查卷第六六頁正
    面）並均直承：伊確有以手打乙○○等語，且被告上開於警詢及偵查中之自白，
    均核與被害人乙○○、庚○○、丙○○於警詢及偵查中指述；證人蔡依玲、許家
    瑋及許志專於警詢、偵查中證述情節相符，並有贓物認領保管收據二紙、臺中市
    警察局車輛失竊、車牌遺失證明單二紙、現場圖、乙○○之財團法人仁愛綜合醫
    院診斷證明書一份及車籍作業系統─查詢認可資料三份、相片十三張在卷可佐。
    被告嗣於審理中翻異前詞，改口辯稱：伊未出手打乙○○云云，要係事後卸責之
    詞，尚難採信。（二）右開如事實欄一（三）部分所示之事實，已據被告於審理
    中直承不諱，核與證人即被告之母親己○○於警詢及審理、證人即警員丁○○、
    甲○○分別於審理中證述情節相符，並有卷附之如附表編號一號至十六號所示文
    件可資佐證。綜上所述，本案事證明確，被告犯行堪以認定。
二、查上開扳手一支，係屬金屬材質，質地堅硬，且二端均呈凹陷之尖銳形狀，長度
    約有八公分，已經被告辛○○於審理中供述甚明，並有被告當庭繒製之圖示一紙
    在卷可稽，在客觀上對人之生命身體具有危險性，足供兇器使用甚明。又按送達
    證書乃表示收領訴訟文書送達之證明，雖證書內容由送達人制作，但應由受送達
    人簽名蓋章或捺指印，以證明送達，為法律規定之文書，其冒名簽收或蓋用偽造
    印章以示簽收，仍屬偽造私文書（最高法院七十年度臺上字第五七八二號判例意
    旨參照）。又刑法第二百十七條第一項所規定之「署押」，乃指於紙張或物體上
    簽署之姓名，或其他符號，其作用在示其承認所簽署之文書效力，若以捺指紋以
    代替簽名者，如偽造指紋亦屬偽造署押。且查被告辛○○在如附表編號八號所示
    之臺中市警察局第三分局正義派出所逮捕通知書之收受人欄中，及在如附表編號
    十五號所示本院押票送達證書上所偽造之「楊才育」簽名、指印，均含有表示收
    受該逮捕通知書及押票之意思表示，皆屬具有收據性質之私文書（最高法院九十
    年度臺上字第六○五七號判決意旨參照），其簽名及按捺指印後，再交付承辦之
    司法機關人員，顯然於該等私文書之內容有所主張，自足以生損害於司法機關對
    於犯罪偵審處理之正確性及楊才育本人。是核被告如事實欄一（一）部分之所為
    ，係犯刑法第三百二十條第一項之竊盜罪及第三百二十一條第一項第三款之攜帶
    兇器竊盜罪；其如事實欄一（二）部分之所為，係犯刑法第三百二十九條、第三
    百二十八條第四項、第一項之強盜未遂罪；被告如事實欄一（三）部分之所為，
    其中如附表編號一號至十六號部分，係犯刑法第二百十六條第二百十條之行使
    偽造私文書罪；如附表編號十六號部分係犯刑法第二百十七條第一項之偽造署押
    罪。被告在如附表編號八號所示之逮捕通知書收受人欄上偽簽「楊才育」署押之
    行為，應係犯刑法第第二百十六條第二百十條之行使偽造私文書罪，已如前述
    ，檢察官認被告此部分所為，係犯刑法第二百十七條之署押罪云云，尚有誤會，
    惟其起訴之基本事實，既屬同一，本院自應併予審理，並變更其起訴法條。被告
    偽造「楊才育」之署押，係偽造私文書之階段行為；偽造私文書後進而行使，偽
    造之低度行為應為行使之高度行為所吸收，均不另論罪。又被告於遭警逮捕後，
    在同一查獲時日，先後多次冒用「楊才育」名義，在如附表編號一號至十五號所
    示之文書上多次偽造署押之行為，及先後二次行使如附表編號八號及十五號所示
    偽造之私文書之行為，均係利用同一機會，於時間、地點均密接之情形下，就同
    一犯罪構成要件事實，本於單一犯意接續進行，各為接續犯，而被告偽造署押部
    分，不另論罪亦已如前述，其此部分所為，應僅論以刑法第二百十六條第二百
    十條之行使偽造私文書罪之一罪。再被告偽造如附表編號十號所示署押行為及偽
    造後行使十五號所示私文書之行為，雖均未據檢察官起訴，惟既均與經起訴部分
    ，具有實質上一罪關係，而為起訴效力所及，本院自應予審理。又被告係因遭警
    發現其非「楊才育」，而於九十一年八月二十八日十六時三十分許，在臺中市警
    察局第三分局，向警坦承其真實身分為「辛○○」，並於翌日即同年月二十九日
    下午二時四十分許，在臺灣臺中地方法院檢察署接受檢察官訊問時，因檢察官查
    悉其非楊才育，而予以質問後，其始向檢察官辯稱：「（警詢筆錄為何說你是辛○○？）我是被刑求的。」、「（你是否蕭俊龍）不是。」、「（你真名？）林
    冠吉」云云，有上開警詢及檢察官訊問筆錄各一份在卷可稽，是被告顯係在向警
    直承其真實身分之後，復於檢察官訊問時，再臨時起意，改冒「林冠吉」之名應
    訊甚明。從而，被告在如附表編號十七號所示訊問筆錄上偽造「林冠吉」署押之
    行為，即難認與前述偽造「楊才育」署押之行為間，有何裁判上或實質上一罪關
    係，檢察官誤認被告偽造「林冠吉」署押之行為，與上開偽造「楊才育」署押之
    行為，係屬接續犯云云，尚有未洽，均附此敘明。被告所犯準強盜未遂罪部分，
    已著手於犯罪行為之實行而不遂，為未遂犯，爰依刑法第二十六條前段規定減輕
    其刑。被告如事實欄一（一）部分所示二次竊盜犯行，時間緊接，觸犯構成要件
    相同之罪名，顯係基於概括之犯意反覆為之，為連續犯，應依刑法第五十六規定
    ，論以刑法第三百二十一條第一項第三款之攜帶兇器竊盜罪之一罪，並加重其刑
    。被告所犯前開加重竊盜罪、準強盜未遂罪、行使偽造私文書罪及偽造署押罪四
    罪間，犯意各別，行為互殊，應予分論併罰。爰審酌被告已有多次竊盜及強盜前
    科，素行不佳，且經法院判處罪刑確定，並經二度假釋出獄，竟於第二次即九十
    一年七月十六日假釋出監後，旋自九十一年八月五日下午三時三十分許起，即再
    犯本案罪行，且於為警查獲後，冒名應訊、其犯罪之動機、目的、手段、所生危
    害及犯罪後於審理中坦承出手毆打被害人乙○○以外之其餘犯行之態度等一切情
    狀，分別就其所犯四罪，各量處如主文所示之刑，並定其應執行之刑。末查，被
    告前於八十三年間因犯懲治盜匪條例及竊盜案件，經本院分別判處有期徒刑三年
    十月及八月，並定應執行有期徒刑四年三月確定，自八十四年四月二十一日起執
    行該有期徒刑，於八十六年四月十六日假釋出監。竟旋於八十六年間，即再因犯
    竊盜罪及強盜罪，經本院分別判處有期徒刑十月及七年六月，應執行有期徒刑八
    年二月確定，並經法院撤銷上開假釋確定，自八十六年九月十九日起入監服刑，
    接續執行上開有期徒刑八年二月（指揮書執畢日期為九十四年七月二十八日），
    及殘刑一年四月六日（指揮書執行日期為九十四年七月二十九日至九十五年十二
    月四日），甫於九十一年七月十六日再度假釋出監，竟毫無悔悟之心，甫經約二
    十日，即再為本案竊盜罪行，有臺灣臺中地方法院檢察署刑案資料查註紀錄表及
    臺灣高等法院被告全國前案紀錄表各一在卷可稽，則以被告曾因強盜、竊盜罪判
    決有罪確定，送監執行假釋後，在假釋中再犯竊盜等罪經判決有罪確定後，再次
    送監執行假釋後，甫假釋出獄即再犯本件竊盜等罪，是以被告不多時即再行竊取
    他人財物，足見其有不勞而獲、好逸惡勞之惡習，而有犯罪之習慣甚明。是為協
    助被告戒除惡習，矯正其偏差之人格及行為，爰依竊盜犯贓物犯保安處分條例第
    三條第一項第一款之規定，併予諭知於刑之執行前令入勞動場所強制工作三年，
    以資矯治。又如附表編號十號所示本院送被告聯及送看守所聯之二份押票，雖未
    扣案，惟既查無積極證據足認業已滅失，即仍應予宣告沒收。是被告在如附表編
    號一號至十五號所示各該文件上所偽造之「楊才育」署名計二十三枚、指印計一
    百六十一枚；及於如附表編號十六號所示文件上所偽造之「林冠吉」署名一枚，
    不問屬於犯人與否，均應依刑法第二百十九條之規定，予以宣告沒收。至扣案之
    鑰匙一支，並非供被告犯罪所用之物，自不得予以宣告沒收。再被告本案犯行，
    並不構成累犯，亦如前述，公訴人誤認被告本案犯行係屬累犯，亦有未合。
三、（一）如附表編號五號所示之扣押筆錄係一式四份，除偵查卷所附之一份，其上
    有被告偽造之楊才育署名二枚、指印五枚外，其餘三份均係警察影印留存，且該
    三份均未讓被告在其上蓋用指印、（二）如附表編號一號所示之警詢筆錄係一式
    四份，其上偽造之楊才育署名計為四枚、指印計為五枚、（三）如附表編號八號
    所示之逮捕通知書係一式六份，其上偽造之楊才育署名只有一枚、指印計為六枚
    、（四）如附表編號二號所示之警詢筆錄，為一式五份，其上偽造之楊才育署名
    計有四一枚、（五）指印計為九○枚、如附表編號三號所示之警詢筆錄，為一式
    三份，其上偽造之楊才育署名只有一枚、指印計為十七枚，已經證人丁○○、甲○○分別於審理中結證明確，檢察官誤認扣押筆錄（即附表編號五號）係一式三
    份，合計被告偽造之楊才育署名計六枚、指印十五枚；九十一年八月七日正義派
    出所警詢筆錄（即附表編號一號）係一式三份，合計偽造之楊才育署名計六枚、
    指印計九枚；九十一年八月七日正義派出所逮捕通知書（即附表編號八號）係一
    式二份，合計偽造之楊才育署名計二枚、指印計二枚；九十一年八月八日上午六
    時許警詢筆錄（即附表編號二號），係一式三份，合計偽造之楊才育署名計六枚
    、指印計五十四枚；九十一年八月八日上午十時許之警詢筆錄（即附表編號三號
    ），係一式二份，合計偽造之楊才育署名計二枚、指印計十四枚等云云，均有未
    合，併此指明。
據上論斷，應依刑事訴訟法第二百九十九條第一項前段、第三百條，刑法第五十六條
、第三百二十一條第一項第三款、第三百二十九條、第三百二十八條第四項、第一項
、第二百十六條、第二百十條、第二百十七條第一項、第二十六條前段、第五十一條
第五款、第二百十九條，竊盜犯贓物犯保安處分條例第三條第一項第一款、第四條、
第五條第一項前段，判決如主文。
中      華      民      國    九十二    年      一      月      九      日
                              臺灣臺中地方法院刑事第三庭
                                  法  官  江  奇  峰
右正本證明與原本無異。
如不服本判決，應於送達後十日內向本院提出上訴狀（須附繕本），上訴於臺灣高等
法院臺中分院。
                                  書記官
中      華      民      國    九十二    年      一      月      九      日
附錄論罪科刑法條
刑法第三百二十一條
犯竊盜罪而有左列情形之一者，處六月以上五年以下有期徒刑：
一、於夜間侵入住宅或有人居住之建築物、船艦，或隱匿其內而犯之者。
二、毀越門扇、牆垣或其他安全設備而犯之者。
三、攜帶兇器而犯之者。
四、結夥三人以上而犯之者。
五、乘火災、水災或其他災害之際而犯之者。
六、在車站或埠頭而犯之者。
前項之未遂犯罰之。
刑法第三百二十八條
意圖為自己或第三人不法之所有，以強暴、脅迫、藥劑、催眠術或他法，至使不能抗
拒，而取他人之物或使其交付者，為強盜罪，處五年以上有期徒刑。
以前項方法得財產上不法之利益或使第三人得之者，亦同。
犯強盜罪因而致人於死者，處死刑或無期徒刑，致重傷者，處無期徒刑或七年以上有
期徒刑。
第一項及第二項之未遂犯罰之。
預備犯強盜罪者，處一年以下有期徒刑、拘役或三千元以下罰金。
刑法第三百二十九條
竊盜或搶奪，因防護贓物、脫免逮捕或湮滅罪證，而當場施以強暴、脅迫者、以強盜
論。
第二百十七條第一項：
  偽造印章、印文或署押，足以生損害於公眾或他人者，處三年以下有期徒刑。
第二百十條
偽造、變造私文書，足以生損害於公眾或他人者，處五年以下有期徒刑。
第二百十六條
行使第二百十條至第二百十五條之文書者，依偽造、變造文書或登載不實事項或使登
載不實事項之規定處斷。
附表
┌──┬──────────────────┬──────────────
│編號│文書                                │偽造文署押（含署名及指印）
├──┼──────────────────┼──────────────
│一  │九十一年八月七日二十三時十五分許，在│楊才育之署名計四枚、指印計五
│    │臺中市警察局第三分局正義派出所之警詢│枚
│    │筆錄（一式四份，其中正義派出所留存之│
│    │筆錄，係警察影印之筆錄，其上無被告新│
│    │蓋之指印、署名，業經證人即製作該筆錄│
│    │之警員丁○○於審理中到庭結陳在卷，故│
│    │未扣案，其餘三份均附於偵查、審理卷內│
│    │）                                  │
├──┼──────────────────┼──────────────
│二  │九十一年八月八日上午六時三十分許，在│楊才育之署名計四枚、指印計九
│    │臺中市警察局第三分局正義派出所之警詢│○枚
│    │筆錄（一式五份，均附於偵查、審理卷內│
│    │）                                  │
├──┼──────────────────┼──────────────
│三  │九十一年八月八日上午十時五十分許，在│楊才育之署名一枚、指印計十七
│    │臺中市警察局刑事組之警詢筆錄（一式三│枚
│    │份，均附於偵查、審理卷內）          │
├──┼──────────────────┼──────────────
│四  │九十一年八月八日上午十時許，在楊才育│楊才育之指印計二十枚
│    │指紋卡片一張（附於偵查卷內）        │
├──┼──────────────────┼──────────────
│五  │九十一年八月七日凌晨一時十分許，臺中│楊才育之署名二枚、指印五枚
│    │市警察局第三分局扣押筆錄一份（附於偵│
│    │查卷內）                            │
├──┼──────────────────┼──────────────
│六  │臺中市警察局第三分局扣押物品目錄（一│楊才育之署名一枚、指印計七枚
│    │式五份，附於偵查、審理卷內）        │
├──┼──────────────────┼──────────────
│七  │楊才育口卡影本（一式二份，附於偵查、│楊才育之署名二枚、指印二枚
│    │審理卷內）                          │
├──┼──────────────────┼──────────────
│八  │九十一年八月七日臺中市警察局第三分局│楊才育之署名一枚、指印六枚
│    │正義派出所逮捕通知書（收受人簽章欄，│
│    │一式六份，附於偵查、審理卷內）      │
├──┼──────────────────┼──────────────
│九  │九十一年八月八日下午八時十三分臺灣臺│楊才育之署名一枚
│    │中地方法院檢察署訊問筆錄            │
├──┼──────────────────┼──────────────
│十  │九十一年八月八日臺灣臺中地方法院押票│楊才育之指印計五枚
│    │第一至第五聯（一式五份）被告指印欄內│
│    │（其中送檢察官聯附於偵查卷內；送辯護│
│    │人聯及送被告指定之親友聯均附於本院九│
│    │十一年度聲羈字第四七九號卷內；送被告│
│    │聯及送看守所聯則均未扣案）          │
├──┼──────────────────┼──────────────
│十一│九十一年八月二十日下午三時十分臺灣臺│楊才育之署名一枚
│    │中地方法院檢察署訊問筆錄（附於偵查卷│
│    │內）                                │
├──┼──────────────────┼──────────────
│十二│九十一年八月二十八日下午十時四十六分│楊才育之署名一枚
│    │臺灣臺中地方法院檢察署訊問筆錄（附於│
│    │偵查卷內）                          │
├──┼──────────────────┼──────────────
│十三│臺灣臺中地方法院檢察署九十一年度偵字│楊才育之署名及指印各三枚
│    │第一五四九九號偵查卷第九三頁之照片三│
│    │張                                  │
├──┼──────────────────┼──────────────
│十四│本院九十一年八月八日訊問筆錄（見本院│楊才育之署名及指印各一枚
│    │九十一年度聲羈字第四七九號卷內）    │
├──┼──────────────────┼──────────────
│十五│九十一年八月八日本院押票送達證書（見│楊育才之署名一枚
│    │本院九十一年度聲羈字第四七九號卷內）│
├──┼──────────────────┼──────────────
│十六│九十一年八月二十九日下午二時四十分臺│林冠吉之署名一枚
│    │灣臺中地方法院檢察署訊問筆錄        │
└──┴──────────────────┴──────────────


司法院資訊處製作；財團法人民間司法改革基金會備份。
